臺灣士林地方法院交通事件裁定　　　　94年度交聲字第316 號
原處分機關　臺北市交通事件裁決所
異　議　人
即受處分人　甲○○
上列異議人即受處分人因違反道路交通管理處罰條例案件，對於
臺北市交通事件裁決所民國94年4 月18日北市裁二字第裁22-CJ0
000000號裁決聲明異議（原舉發案號: 臺北縣政府警察局舉發違
反道路交通管理事件通知單北縣警交字第CJ0000000 號），本院
裁定如下：
    主  文
異議駁回。
    理  由
一、按道路交通安全規則第112 條第1 項第9 款規定，汽車停車
    時，應依左列規定：顯有妨害他車通行之處所，不得停車。
    又汽車駕駛人停車時，在顯有妨礙他車通行處所停車者，處
    新臺幣（下同）600 元以上1,200 元以下罰鍰，道路交通管
    理處罰條例第56條第1 項第5 款定有明文。
二、原處分意旨略以：異議人即受處分人甲○○於民國94年1 月
    29日下午3 時17分許，將其所有車牌號碼AX-7658 號自小客
    車停放在臺北縣土城市○○路○ 段60號前，經警逕行舉發「
    在顯有妨礙他車通行處所停車」違規，爰依道路交通管理處
    罰條例第56條第1 項第5 款，處罰鍰900 元。
三、異議意旨略以：該路段並未劃紅、黃線之禁停標線，或設置
    禁止停車之任何標誌，而中央路為6 線道以上之路段，於緊
    靠路邊臨停並未影響他車通行，據此聲明異議云云。
四、經查：
  (一)本件異議人即受處分人甲○○於94年1 月29日下午3 時17分
    許，將其所有車牌號碼AX-7658 號自小客車停放在臺北縣土
    城市○○路○ 段60號前路邊之事實，業據異議人自承在卷，
    並有舉發照片、臺北縣政府警察局北縣警交字第CJ0000000
    號舉發違反道路交通管理事件通知單附卷可稽，此部分事實
    洵堪認定。
  (二)按道路交通安全規則第112 條第1 項第9 款規定，汽車停車
    時，應依左列規定：顯有妨害他車通行之處所，不得停車。
    依此，法規範課予人民遵守之義務核心乃在於顯有妨害他車
    通行之處所不得停車，而非該路段是否劃設紅、黃線之禁停
    標線，或設置禁止停車之任何標誌，合先敘明。
  (三)證人即舉發本件違規事實之臺北縣政府警察局土城分局頂埔
    派出所員警全忠志到庭結證：舉發地點是中央路4 段60號前
    面，該路段是雙向共4 線道，內側是快車道，外側是慢車道
    ，慢車道旁邊就有1 條車道線，並不是路面邊線，該車道線
    距離路面邊緣大約50公分，旁邊是現在的科學園區預定地，
    正在施工中，因為該路段平常車流量很大，如果車子停在那
    邊的話，會影響其他車輛通行，且該處常常發生重大車禍，
    所以該路段是取締的重點路段；異議人停車地點佔據外側慢
    車道大約3 分之1 左右，同向行駛在慢車道上的機車，會因
    為異議人之停車而需繞過異議人汽車的左側，才能繼續前行
    ，汽車要通過異議人停車處，也會有影響等語明確。依卷附
    照片及證人結證，均明確顯示系爭路段為雙向4 線道，非如
    異議人所稱之6 線道，故異議人辯以該處為6 線道云云，已
    有違誤。再者，於單向2 線道道路劃分快慢車道，慢車道旁
    邊之車道線僅距路面邊緣約50公分之情形下，異議人將車輛
    停放該處，佔據外側慢車道約3 分之1 ，勢將影響慢車道用
    路人須繞過異議人停車之處而行，恆增慢車道用路人發生車
    禍之風險，影響公益甚鉅，此處顯為妨礙他車通行之處所不
    得停車至為灼然，是異議人抗辯：伊緊靠路邊臨停並未影響
    他車通行云云，委不足採。
五、從而原處分機關審酌異議人違規情形，依道路交通管理處罰
    條例第56條第1 項第5 款之規定，對異議人違規行為裁處90
    0 元之罰鍰，核無不當。本件異議為無理由，應予駁回。
據上論斷，應依道路交通案件處理辦法第19條，裁定如主文。
中　　華　　民　　國　　94　　年　　6 　　月　　30　　日
                  交通法庭法  官  黃  潔  茹
以上正本證明與原本無異。
如不服本裁定應於送達後5 日內向本院提出抗告狀。
                          書記官  柳  瑞  宗
中　　華　　民　　國　　94　　年　　7 　　月　　1 　　日
